台灣台中地方法院刑事判決　　　　　　　　　　　　　九十一年度訴字第六一號
　　公　訴　人　台灣台中地方法院檢察署檢察官
　　被　　　告　甲○○
右列被告因毒品危害防制條例案件，經檢察官提起公訴（九十一年度毒偵字第四六號
），本院判決如左：
    主  文
甲○○連續施用第一級毒品，累犯，處有期徒刑壹年肆月，扣案海洛因貳拾伍包（共
計淨重二十七點一八公克、包裝重六點七公克）沒收銷燬之；又連續施用第二級毒品
，累犯，處有期徒刑拾月，扣案安非他命壹包（含包裝重約一公克）沒收銷燬之。主
刑部分應執行有期徒刑貳年。
    事  實
一、甲○○於民國八十六年間曾因違反肅清煙毒條例案件，先由本院以八十七年度訴
    字第一二一號判處有期徒刑二年，並經台灣高等法院台中分院以八十七年度上訴
    字第七八０號判決駁回上訴而確定在案，嗣於八十八年間毒品危害防制條施行後
    ，再因施用毒品案件，經檢察官聲請依本院八十八年度毒聲字第九一三號裁定送
    觀察勒戒後，認有繼續施用毒品傾向，由本院以八十八年度毒聲字第一四二二號
    裁定令入戒治處所強制戒治一年，戒治期間復經本院以八十八年度毒聲字第四二
    七八號裁定停止戒治，隨即接續執行前開違反肅清煙毒條例遭判處有期徒刑二年
    案件，而於九十年七月三十日執行完畢，而施用毒品案件亦因戒治期滿，業由台
    灣台中地方法院檢察署檢察官於八十九年三月二十二日（起訴書誤載為同年月三
    十日）以八十九年度戒毒偵字第一八二號為不起訴處分確定；詎其猶不知悔改，
    復基於概括施用第一級毒品海洛因及第二級毒品安非他命之犯意，自九十年九月
    間某日起，施用第一級毒品海洛因部分至九十年十二月二十八日止，施用第二級
    毒品安非他命部分至九十年十二月二十六日止，分別在台中市○○路不知名之加
    油站廁所等地，以摻在香煙中而施用第一級毒品海洛因，及以自製吸食器在其下
    以火加熱而吸食其霧氣而施用第二級毒品安非他命方式，連續施用第一級毒品海
    洛因及第二級毒品安非他命多次，其間第一級毒品海洛因約每一、二日施用一次
    ，第二級毒品安非他命則約每一星期施用一次；嗣於九十年十二月二十八日凌晨
    一時許，在台中市○○路○段七十一巷九弄五十號七樓之三為警查獲，並扣得其
    所有之海洛因二十五包（共計淨重二十七點一八公克、包裝重六點七公克）、安
    非他命一包（含包裝重約一公克）；經檢察官向本院聲請將甲○○送戒治處所強
    制戒治，而依本院九十年度毒聲字第六一八五號裁定送戒治處所為強制戒治中。
二、案經台中警察局第三分局報請臺灣臺中地方法院檢察署檢察官偵查起訴。
    理  由
一、右揭犯罪事實，業據被告於警訊時及本院審理中均坦承不諱，並有扣案海洛因二
    十五包、安非他命一包（含包裝重約一公克）可證，且該扣案之海洛因二十五經
    送法務部調查局鑑定結果，認確係海洛因（共計淨重二十七點一八公克、包裝重
    六點七公克），亦有該局九十一年一月三十日第000000000號鑑定通知
    書在卷可按，足認被告之自白與事實相符；再被告為警查獲時所採之尿液經先後
    送台中醫院、台中市衛生局檢驗結果，亦分別呈嗎啡及安非他命陽性反應、甲基
    安非他命陽性反應，有台中醫院檢驗科尿液檢查報告、台中市衛生局煙毒尿液檢
    驗成績書各一紙附卷可稽；此外，復有台中警察局分局扣押物品清單一紙在卷可
    參；又被告前於八十八年間因施用毒品案件，經檢察官聲請依本院八十八年度毒
    聲字第九一三號裁定送觀察勒戒後，認有繼續施用毒品傾向，由本院以八十八年
    度毒聲字第一四二二號裁定令入戒治處所強制戒治一年，戒治期滿後業由台灣台
    中地方法院檢察署檢察官於八十九年三月二十二日以八十九年度戒毒偵字第一八
    二號為不起訴處分確定，有該不起訴處分書附卷可稽；被告於經不起訴處分後五
    年內再犯毒品危害防制條例第十條之罪，業經檢察官聲請由本院以九十年度毒聲
    字第六一八五號裁定送強制戒治，亦有本院九十年毒聲字第六一八五號裁定書一
    份在卷為憑；本案事證已臻明確，被告犯行洵堪認定，應依法論科。
二、核被告所為，係犯毒品危害防制條例第十條第一項施用第一級毒品罪及同條例第
    十條第二項施用第二級毒品罪；其施用第一級毒品及第二級毒品前各該持有之低
    度行為，分別為其後施用之高度行為所吸收，均不另論罪；被告所為先後多次施
    用第一級毒品海洛因及第二級毒品安非他命之犯行，均時間緊接，所犯係構成要
    件相同之罪名，顯分係基於概括犯意反覆為之，為連續犯，均應依刑法第五十六
    條規定論以一罪，並分別加重其刑。又被告所犯上開二罪，犯意各別，行為殊異
    ，罪名不同，應分論併罰。再被告曾於八十六年間因違反肅清煙毒條例案件，先
    由本院以八十七年度訴字第一二一號判處有期徒刑二年，並經台灣高等法院台中
    分院以八十七年度上訴字第七八０號判決駁回上訴而確定在案，而於九十年七月
    三十日執行完畢，有台灣台中地方法院檢察署刑案資料查註紀錄表及台灣高等法
    院台中分院被告全國前案紀錄表各一份可按，其於受有期徒刑之執行完畢後，五
    年內再犯本件有期徒刑以上之罪，為累犯，應依刑法第四十七條規定遞加重其刑
    。爰分別審酌被告施用第一、二級毒品海洛因暨安非他命之頻率各約每一、二日
    及每星期一次，再犯本案施用毒品之期間雖非長，然以前述扣案第一級毒品海洛
    因達二十五包（共計淨重二十七點一八公克、包裝重六點七公克）、安非他命一
    包（含包裝重約一公克）之數量，其顯欲繼續長期施用，但施用毒品犯罪原具自
    戕性格，且被告犯後已坦承犯罪，犯後態度尚稱良好，及其動機、目的、手段、
    犯罪情節等一切情狀，分別量處如主文所示之刑，主刑部分並定其應執行之刑，
    以示懲儆。末查，扣案海洛因二十五包（共計淨重二十七點一八公克、包裝重六
    點七公克）及安非他命一包（含包裝重約一公克）分為毒品危害防制條例第二條
    第二項第一款、第二款所指之毒品，依同條例第十八條第一項前段規定，自均應
    諭知沒收銷燬之。
據上論斷，應依刑事訴訟法第二百九十九條第一項前段，毒品危害防制條例第十條第
一項、第二項、第十八條第一項前段、第二十三條第二項前段，刑法第十一條前段、
第五十六條、第五十一條第五款、第四十七條，判決如主文。
中      華      民      國    九十一    年      四      月     三十     日
                              臺灣臺中地方法院刑事第一庭
                                法  官  林  麗  真
右正本證明與原本無異。
如不服本判決，應於送達後十日內向本院提出上訴狀(須附繕本)，上訴於台灣高等
法院台中分院。
                                書記官
中      華      民      國    九十一    年      四      月     三十     日
附錄本案論罪科刑法條全文：
毒品危害防制條例第十條
施用第一級毒品者，處六月以上五年以下有期徒刑。
施用第二級毒品者，處三年以下有期徒刑。
